# DANIEL SEBASTIAN PEREZ HERNANDEZ

## DESARROLLADOR FULL STACK .NET / ANGULAR

Tunja - Colombia 3184080770 danyy31.perez@gmail.com www.linkedin.com/in/sebastian-perezh https://danielperezh.github.io/Portafolio DSPH

### PERFIL PROFESIONAL

Soy un apasionado profesional del desarrollo de software, graduado como ingeniero de sistemas de la Universidad Santo Tomás. Con más de tres años de experiencia en este campo, me he destacado en el desarrollo de APIs Rest en ASP.NET Core y en la creación de interfaces frontEnd utilizando Angular. Mi enfoque se centra en implementar pruebas unitarias para garantizar la fiabilidad y calidad del código. Entre mis logros más destacados se encuentra la creación completa de un sistema de ventas con gestión de informes con SQL Server, .Net Core y Angular. Asimismo, he liderado el desarrollo integral de un e-commerce para la venta de alimentos. Participé activamente en todo el ciclo de vida de la arquitectura de software, desde el levantamiento de requisitos hasta la documentación, asegurando una base sólida para futuras expansiones y mejoras.

#### **EXPERIENCIA**

#### **DESARROLLADOR .NET/ANGULAR**

07/2023 - Presente

- Creación completa de APIs Rest en entornos Asp.Net, destacando la capacidad para diseñar y desarrollar APIs eficientes y documentarlas de manera clara.
- Implementación efectiva de la carga perezosa para optimizar el rendimiento, asegurando que los módulos se carguen solo cuando sea necesario

#### **DESARROLLADOR FULL STACK .NET**

08/2022 - 06/2023

- Aplicación práctica de la arquitectura de cebolla, comprensión de las buenas prácticas de desarrollo y diseño de software.
- Estructuración de aplicaciones de manera modular, separando las capas de inyección de dependencias, lógica de negocio, manejo de datos.
- Capacidad de crear de controladores, servicios, interfaces y contratos, con una especial atención a la gestión de excepciones de dependencias.

#### **DESARROLLADOR ANGULAR**

01/2021 - 12/2021

- Experiencia en el diseño y desarrollo de arquitecturas escalables en aplicaciones Angular
- Experiencia sólida en la inyección de dependencias, facilitando la creación de componentes reutilizables y mantenibles.
- Experiencia en la realización de solicitudes HTTP para la obtención y manipulación de datos desde el backend.

#### **EDUCACIÓN**

#### **UNIVERSIDAD SANTO TOMAS**

02/2017 - 09/2023

Ingeniero de sistemas

**GPA 3.9** 

#### **CERTIFICADOS**

#### **UDEMY**

2023

C# Curso Completo .NET

**FORTINET** 

2023

NSE 1 - Information Security Awareness

#### **HABILIDADES**

- Lenguajes de programación: HTML, CSS, TypeScript, SQL, C#: 3 años
- Frameworks y herramientas: .Net Core , Angular, Git, GitHub, ASP.NET Core 7: 2 años
- Bases de datos: PostgreSQL, SQL Server : 2 años
- Metodologías ágiles: Scrum